【裁判字號】    97,訴,3378
【裁判日期】    970923
【裁判案由】    毒品危害防制條例
【裁判全文】
臺灣臺中地方法院刑事判決              97年度訴字第3378號
公  訴  人  臺灣臺中地方法院檢察署檢察官
被      告  甲○○
                    國民
上列被告因違反毒品危害防制條例案件，經檢察官提起公訴（97
年度毒偵字第3933號），本院合議庭裁定改以簡式審判程序審理
，判決如下：
    主    文
甲○○施用第一級毒品，累犯，處有期徒刑壹年。
    犯罪事實
一、甲○○前於民國93年間，因施用毒品案件，經本院以93年度
    毒聲字第462 號裁定送觀察、勒戒後，認無繼續施用毒品傾
    向，於93年7 月22日執行完畢釋放，並由臺灣臺中地方法院
    檢察署檢察官以93年度毒偵字第1234號為不起訴處分確定；
    又於94年間，因施用毒品案件，經本院判處有期徒刑9月、5
    月確定，並定應執行刑為有期徒刑1 年確定在案，甫於95年
    10月2 日縮刑期滿執行完畢；再於97年間，因施用毒品案件
    ，經本院判處有期徒刑10月確定（現正在執行中）。詎甲○
    ○猶不知戒絕，明知海洛因及甲基安非他命已分別列為毒品
    危害防制條例第2條第2項第1、2款所稱之第一、二級毒品，
    竟於觀察、勒戒執行完畢釋放後5年內，復基於施用第一級
    毒品及第二級毒品之犯意，於向不詳姓名年籍綽號「王仔」
    之人購得第一級毒品海洛因及第二級毒品甲基安非他命後，
    即於97年2月26日晚上8時許，在臺中市○○區○○路2段297
    之8 巷30號住處，將第一級毒品海洛因及第二級毒品甲基安
    非他命置於玻璃球吸食器內，再以火燒烤其底部，使生白煙
    吸入體內之方法，同時施用第一級毒品海洛因及第二級毒品
    甲基安非他命1次。嗣於同年月27日下午5時許，在臺中市○
    區○○路與篤信街口處，為警攔查，經警獲其同意後，採集
    其尿液送驗，結果呈第二級毒品甲基安非他命及第一級毒品
    海洛因水解後之嗎啡陽性反應，始查悉上情。
二、案經臺中市警察局第一分局報告臺灣臺中地方法院檢察署檢
    察官偵查起訴。
    理    由
一、訊據被告甲○○對於在上開時、地，同時非法施用第一級毒
    品海洛因及第二級毒品甲基安非他命1 次之犯罪事實供承不
    諱，且被告於97年2 月27日在臺中市警察局第一分局所採集
    之尿液，經送中山醫學大學附設醫院檢驗科藥物檢測中心檢
    驗結果，確呈第二級毒品甲基安非他命及第一級毒品海洛因
    水解後之嗎啡陽性反應等情，有該中心出具之尿液檢驗報告
    1 份附卷可稽，足徵被告之自白與事實相符，而堪採信。從
    而，本件事證明確，被告上開施用毒品之犯行，堪以認定。
二、被告前於93年間，因施用毒品案件，經本院以93年度毒聲字
    第462 號裁定送觀察、勒戒後，認無繼續施用毒品傾向，於
    93年7 月22日執行完畢釋放，並由臺灣臺中地方法院檢察署
    檢察官以93年度毒偵字第1234號為不起訴處分確定等情，有
    臺灣臺中地方法院檢察署刑案資料查註紀錄表及臺灣高等法
    院被告前案紀錄表各1 份附卷可參。被告於前案觀察、勒戒
    執行完畢釋放後，5 年內再犯本件施用毒品罪，應予依法論
    科。
三、查海洛因、甲基安非他命分別係毒品危害防制條例第2 條第
    2項第1、2 款所規定之第一、二級毒品。被告於前案觀察、
    勒戒執行完畢釋放後，5 年內再行施用第一級毒品海洛因及
    第二級毒品甲基安非他命之行為，核係犯同條例第10條第 1
    項之施用第一級毒品罪、同條第2 項之施用第二級毒品罪。
    其持有毒品之行為，意在供己施用，故持有之低度行為，應
    為施用之高度行為所吸收，均不另論罪。被告同時同地施用
    第一級毒品海洛因及第二級毒品甲基安非他命，係1 行為同
    時觸犯施用第一級毒品罪及施用第二級毒品罪，為想像競合
    犯，應依刑法第55條之規定，從一重之施用第一級毒品罪處
    斷。被告前於94年間，因施用毒品案件，經本院判處有期徒
    刑9月、5月確定，並定應執行刑為有期徒刑1 年確定在案，
    甫於95年10月2日縮刑期滿執行完畢等情，有前揭紀錄表2份
    附卷可參，其於有期徒刑執行完畢後5 年內，再故意犯本件
    有期徒刑以上之罪，為累犯，應依法加重其刑。爰審酌被告
    前因施用毒品犯行，經觀察、勒戒，甚至有期徒刑之執行，
    竟猶故態復萌，再施用毒品不輟，無視於毒品對於自身健康
    之戕害及國家對於杜絕毒品犯罪之禁令，惡性非輕，惟於犯
    後坦認犯行，態度尚佳，且施用毒品成癮者，其心癮甚難戒
    除，絕難戒絕斷癮，致其再犯率均偏高，具「病患性犯人」
    之特質，徒科以重刑，並不能使其戒除毒癮，而應與醫療治
    療及心理矯治併重等一切情狀，量處如主文所示之刑，以示
    懲儆。
據上論斷，應依刑事訴訟法第273條之1第1項、第299條第1 項前
段，毒品危害防制條例第10條第1項、第2項，刑法第11條前段、
第55條、第47條第1項，判決如主文。
本案經檢察官乙○○到庭執行職務。
中    華    民    國    97    年     9    月    23    日
                  刑事第四庭    法  官   郭妙俐
上正本證明與原本無異。
如不服本判決，應於判決送達後10日內向本院提出上訴狀，上訴
於臺灣高等法院臺中分院（須附繕本）。
上訴書狀如未敘述理由，應於上訴期間屆滿後20日內補提理由書
於本院。
                                書記官   廖鳳美
中    華    民    國    97    年     9    月    23    日
附錄本案論罪科刑法條全文
毒品危害防制條例第10條
施用第一級毒品者，處6月以上5年以下有期徒刑。
施用第二級毒品者，處3年以下有期徒刑。


司法院資訊處製作；財團法人民間司法改革基金會備份。
